【裁判字號】    98,審訴,4476
【裁判日期】    981210
【裁判案由】    毒品危害防制條例
【裁判全文】
臺灣高雄地方法院刑事判決            98年度審訴字第4476號
公  訴  人  臺灣高雄地方法院檢察署檢察官
被      告  甲○○
上列被告因毒品危害防制條例案件，經檢察官提起公訴（98年度
毒偵字第5897號），嗣於本院準備程序中，被告就被訴事實為有
罪之陳述，經本院告知簡式審判程序之旨，並聽取被告與公訴人
之意見後，合議庭裁定由受命法官獨任進行簡式審判程序，判決
如下：
    主  文
甲○○施用第一級毒品，累犯，處有期徒刑拾月。又施用第二級
毒品，累犯，處有期徒刑肆月。應執行有期徒刑壹年。
    事  實
一、甲○○前於民國88年間因施用毒品案件，經本院以88年度毒
    聲字第6145號裁定送觀察、勒戒後，認無繼續施用毒品之傾
    向，於89年2 月21日執行完畢，並經臺灣高雄地方法院檢察
    署檢察官以89年度偵緝字第212 號不起訴處分確定。於前開
    觀察、勒戒執行完畢釋放後5 年內，復於92年間因施用毒品
    案件，經本院以92年度毒聲字第6652號裁定送觀察、勒戒後
    ，認無繼續施用毒品之傾向，於92年11月30日執行完畢。另
    於94年間因施用毒品案件，經臺灣高等法院高雄分院以95年
    上訴字第850 號判處有期徒刑10月確定，並經臺灣高等法院
    高雄分院以97年度聲減字第166 號裁定減刑為有期徒刑5 月
    確定，於97年3 月31日易科罰金執行完畢。復基於施用第一
    級毒品海洛因之犯意，於98年5 月25日某時，在高雄市○○
    路與復興路某處，以針筒注射方式，施用第一級毒品海洛因
    1 次；另基於施用第二級毒品甲基安非他命之犯意，於98年
    5 月25日某時，在高雄市○○路與復興路某處，以玻璃球燒
    烤方式，施用第二級毒品甲基安非他命1 次。嗣為警於98年
    5 月28日19時許，在臺中市○○路○段193 巷口查獲，並得
    其同意採集尿液送驗，結果呈嗎啡、甲基安非他命陽性反應
    。
二、案經臺中巿警察局第一分局報告臺灣臺中地方法院檢察署呈
    請臺灣高等法院檢察署檢察長核轉臺灣高雄地方法院檢察署
    檢察官偵查起訴。
    理  由
一、本件被告甲○○所犯係死刑、無期徒刑、最輕本刑為3 年以
    上有期徒刑以外之罪，其於準備程序中就被訴事實為有罪之
    陳述，經本院告知簡式審判程序之旨，並聽取公訴人及被告
    意見後，合議庭裁定由受命法官獨任進行簡式審判程序，合
    先敘明。
二、訊據被告對於上揭時、地，施用第一級毒品海洛因、第二級
    毒品甲基安非他命之事實，坦承不諱，而被告為警查獲所採
    之尿液檢體，經送中山醫學大學附設醫院以酵素免疫分析法
    及氣相層析質譜檢驗結果，呈現嗎啡、甲基安非他命陽性反
    應，此有中山醫學大學附設醫院檢驗科藥物檢測中心98年6
    月3 日0000000 號尿液檢驗報告暨臺中巿警察局第一分局委
    託檢驗尿液代號與真實姓名對照表各1 份在卷可稽。足徵被
    告之任意性自白核與事實相符，應堪信為真實，可採為本件
    論罪科刑之依據。是本件事證明確，被告施用第一、二級毒
    品犯行，洵堪認定，應予依法論科。
三、按海洛因、甲基安非他命為毒品危害防制條例第2 條第2 項
    第1 款、第2 款所稱之第一級毒品與第二級毒品，不得施用
    、持有。次按觀察、勒戒或強制戒治執行完畢釋放後，5 年
    內再犯第10條之罪者，應依一般刑事訴訟程序予以起訴論罪
    科刑，此觀諸毒品危害防制條例第20條、第23條第2 項規定
    自明。被告前於88年間因施用毒品案件，經本院以88年度毒
    聲字第6145號裁定送觀察、勒戒後，認無繼續施用毒品之傾
    向，於89年2 月21日執行完畢，並經臺灣高雄地方法院檢察
    署檢察官以89年度偵緝字第212 號不起訴處分確定。於前開
    觀察、勒戒執行完畢釋放後5 年內，復於92年間因施用毒品
    案件，經本院以92年度毒聲字第6652號裁定送觀察、勒戒後
    ，認無繼續施用毒品之傾向，於92年11月30日執行完畢，有
    臺灣高等法院被告前案紀錄表1 份在卷可參，復於98年5 月
    25日某時，分別施用第一級毒品海洛因與第二級毒品甲基安
    非他命各1 次，則公訴人予以起訴，尚無不合，本院自得依
    法論科。
四、核被告所為，係犯毒品危害防制條例第10條第1 項、第2 項
    之施用第一級與第二級毒品罪。被告持有第一、二級毒品後
    進而施用，其持有之低度行為應為施用之高度行為所吸收，
    故不另論其持有毒品罪。被告所犯上開2 罪，犯意各別，罪
    質各異，行為互殊，係為數罪，應予分論併罰。被告有事實
    欄所載之前案紀錄，甫於97年3 月31日執行完畢，有卷附臺
    灣高等法院被告前案紀錄表可按，其受有期徒刑執行完畢，
    5 年以內故意再犯有期徒刑以上之罪，為累犯，應加重其刑
    。本院審酌被告前因施用毒品案件，經勒戒、觀察及強制戒
    治程序，由檢察官不起訴處分後，仍不知悛悔，再次施用毒
    品自戕其身，顯然缺乏戒絕毒品之決心，且被告前有竊盜、
    施用毒品之前科紀錄，素行不良，惟念及被告坦承施用第一
    級與第二級毒品之事實，且其行為尚未害及他人，並斟酌被
    告之犯罪動機、手段以及被告之智識程度等一切情狀，量處
    如主文所示之刑。
據上論斷，應依刑事訴訟法第273 條之1 第1 項、第284 條之1
、第299 條第1 項前段，毒品危害防制條例第10條第1 項、第2
項，刑法第11條前段、第47條第1 項、第51條第5 款，判決如主
文。
本案經檢察官杜妍慧到庭執行職務。
中    華    民    國    98    年    12    月    10    日
                  刑事第十庭  法  官  曾子珍
以上正本證明與原本無異。
如不服本判決，應於收受送達後10日內向本院提出上訴書狀。
中    華    民    國    98    年    12    月    10    日
                              書記官  李承悌
附錄本判決論罪科刑法條全文：
毒品危害防制條例第10條
施用第一級毒品者，處6月以上5年以下有期徒刑。
施用第二級毒品者，處3年以下有期徒刑。


司法院資訊處製作；財團法人民間司法改革基金會備份。
